臺灣臺北地方法院刑事判決　　　　　　　96年度易字第3374號
公　訴　人　臺灣臺北地方法院檢察署檢察官
被　　　告　甲○○
上列被告因竊盜案件，經檢察官提起公訴（96年度偵字第25068
號），被告就被訴事實為有罪之陳述，經聽取當事人意見後，裁
定進行簡式審判程序，茲判決如下：
    主  文
甲○○竊盜，累犯，處有期徒刑捌月。
    事  實
一、甲○○前因妨害自由案件，經法院判處有期徒刑7 月，於民
    國85年12月24日執行完畢；93年間再因竊盜及毀損案件，經
    法院分別判處有期徒刑5月及2月；95年間再因詐欺案件，經
    法院判處有期徒刑4月，上開3罪，減刑後應執行有期徒刑 4
    月15日，於 96年7月16日執行完畢。詎仍不知悔改，意圖為
    自己不法之所有，於96年11月27日下午 7時許，在臺北縣中
    和市○○街40號對面，以其所有之鑰匙，竊取乙○○所使用
    車牌號碼XFF-463號之重型機車1輛(所有人為楊高賓)，得手
    後供作代步之用。嗣於同年12月1日下午1時30分許，在臺北
    縣新店市○○路○段與華城路口，為警查獲。
二、案經臺北縣政府警察局新店分局報請臺灣臺北地方法院偵查
    起訴。
    理  由
一、本件被告甲○○對於檢察官起訴書證據清單所列除被告自白
    外具傳聞證據性質之證據之證據能力均不加爭執，本院審酌
    該等證據作成時之情況，並無違法不當之情形，該等證據均
    有證據能力，合先敘明。
二、訊據被告甲○○對於事實欄所載之犯罪事實均坦認不諱，核
    與告訴人乙○○之指訴相符 (見偵查卷第9頁、第49頁)，並
    有臺北縣政府警察局車輛協尋電腦輸入單、贓物認領保管單
    等在卷可憑，被告之自白，有上開證物為補強證據，核與事
    實相符，本件事證明確，應予依法論科。
三、核被告所為係犯刑法第三百二十條第一項之竊盜罪。被告有
    事實欄所載之犯罪科刑執行情形，此有臺灣高等法院被告前
    案紀錄表在卷可憑，其等曾受有期徒刑執行完畢，於五年內
    再故意犯本件有期徒刑以上之罪，為累犯，爰依刑法第47條
    之規定，加重其刑。爰審酌被告前有竊盜之犯罪紀錄、本次
    犯罪之目的、手段、方式、所得及犯罪後坦承犯行，態度尚
    稱良好等一切情形，量處如主文所示之刑。至於被告用以行
    竊之鑰匙一支，並未扣案，不能證明尚屬存在，爰不併為沒
    收之諭知。
四、檢察官於起訴書中雖請求併諭知被告強制工作之保安處分。
    惟按保安處分係針對受處分人將來之危險性所為之處置，以
    達教化、治療之目的，為刑罰之補充制度。我國現行刑法採
    刑罰與保安處分雙軌制，係在維持行為責任之刑罰原則下，
    為協助行為人再社會化之功能，以及改善行為人潛在之危險
    性格，期能達成根治犯罪原因、預防犯罪之特別目的。是保
    安處分中之強制工作，旨在對嚴重職業性犯罪及欠缺正確工
    作觀念或無正常工作因而犯罪者，強制其從事勞動，學習一
    技之長及正確之謀生觀念，使其日後重返社會，能適應社會
    生活。竊盜犯贓物犯保安處分條例第3條第1項規定：「18歲
    以上之竊盜犯、贓物犯，有犯罪之習慣者，得於刑之執行前
    ，令入勞動場所強制工作。」同條例第2條第4項亦規定：「
    應執行之刑未達1年以上者，不適用本條例。」 ，即係本於
    保安處分應受比例原則之規範，使保安處分之宣告，與行為
    人所為行為之嚴重性、行為人所表現之危險性及對於行為人
    未來行為之期待性相當之意旨而制定，而由法院視行為人之
    危險性格，決定應否令入勞動處所強制工作，以達預防之目
    的。經查，被告前雖有2次竊盜前科，惟其本次竊盜犯行之
    嚴重性及所得財物價值均非鉅大，所宣告之有期徒刑未達1
    年，況改正本案被告竊盜犯行之有效方法，在於提供適當之
    更生保護、就業機會及社會扶助等，並非僅有執行強制工作
    之保安處分一途，而強制工作之保安處分係就被告人身自由
    之長期且嚴格之限制，自應從嚴認定之，是揆諸上揭規定與
    說明，本院認就被告本件竊盜犯行予以處罰，即為已足，且
    被告應執行之刑未達1年，應法不適用竊盜犯贓物犯保安處
    分條例，亦無宣告保安處分之必要，併此敘明。
據上論斷，應依刑事訴訟法第二百八十四條之一、第二百七十三
條之一、第二百九十九條第一項前段、刑法第三百二十條第一項
、第四十七條，判決如主文。
本案經檢察官汪南均到庭執行職務
中　　華　　民　　國　　96　　年　　12　　月　　31　　日
　　　　　　　　　刑事第九庭法　官　蘇素娥
上正本證明與原本無異。
如不服本判決，應於判決送達後10日內向本院提出上訴狀（應抄
附繕本）。告訴人或被害人如對於本判決不服者，應具備理由請
求檢察官上訴，其上訴期間之計算係以檢察官收受判決正本之日
期為準。
                            書記官  殷玉芬
中　　華　　民　　國　　97　　年　　1 　　月　　2 　　日
中華民國刑法第320條（普通竊盜罪、竊佔罪）
意圖為自己或第三人不法之所有，而竊取他人之動產者，為竊盜
罪，處5年以下有期徒刑、拘役或5百元以下罰金。
意圖為自己或第三人不法之利益，而竊佔他人之不動產者，依前
項之規定處斷。
前二項之未遂犯罰之。
